# 现金结算股份支付

提问人：进击de巨人 时间：2020-06-30 08:05:06
请教陈版及各位老师，现金结算股份支付如果未满足市场条件导致不能行权，已确认的成本费用按准则不能冲回，但对应的应付职工薪酬应该冲回吧？如果应付职工薪酬冲回的话，计入损益还是计入权益？谢谢！
@chenyiwei @与时俱进de驴子 @polariswong @zhs7403 @younghan @cfj137 @税缘 1971 @艺海拾贝 @liubin988513@失之东隅

回答人：chenyiwei
在现金结算的股份支付中，最终计入损益的累计金额应等于最终结算的现金金额。所以没有“如果未满足市场条件导致不能行权，已确认的成本费用按准则不能冲回”这一说。你的这个问题实际上并不存在。